臺中高等行政法院判決
　　　　　　　　　　　　　93年度簡字第00215號
原　　　告　甲○○
訴訟代理人　丙○○
被　　　告　財政部臺灣省中區國稅局
代　表　人　乙○○
訴訟代理人　丁○○
上列當事人間因遺產稅事件，原告不服財政部中華民國93年12月
2日台財訴字第09300368310號訴願決定（案號：第00000000號）
，提起行政訴訟，本院判決如下︰
　　主  文
原告之訴駁回。
訴訟費用由原告負擔。
　　事  實
一、事實概要：原告之母林白鸞鶯於民國（下同）92年12月2日
    死亡，原告及其他繼承人等於93年1月16日依限辦理遺產稅
    申報，經被告機關核定遺產總額為新臺幣（以下同）22,023
    ,769 元、扣除額14,087,760元、遺產淨額936,009元、應納
    稅額25,440元，原告就公共設施保留地扣除額部分不服，申
    請復查未獲變更，提起訴願，亦遭決定駁回，遂提起行政訴
    訟，茲將兩造訴辯意旨陳述於下：
二、原告起訴意旨略謂：
    (一)原告因繼承而取得之員林鎮○○段779及780地號土地，原
      為公園用地於85年4月12日實施員林都市計畫變更為住宅
      區，惟該住宅區因尚未完成細部計畫；且計畫中之土地使
      用之特別規定，附件條件：應另行擬定細部計畫（含配置
      適當之公共設施用地與擬具公平合理之事業及財務計畫）
      ，並俟細部計畫完成法定程序發布實施後始得發照建築，
      詳見彰化縣員林鎮公所93年2月20日（93）員鎮工字第411
      6號都市計畫土地使用分區（或公共設施用地）證明書。
    (二)按都市計畫法第7條規定，都市計畫可以區分為﹕(1)主要
      計畫：係指依第15條所定之主要計畫書及主要計畫圖，作
      為擬定細部計畫之準則。(2)細部計畫﹕係指依第22條之規
      定所為之細部計畫書及細部計畫圖，作為實施都市計畫之
      依據。而第22條規定細部計畫應以細部計畫書及細部計畫
      圖就后列事項表明之﹕(1)計畫地區範圍(2)居住密度及容納
      人口(3)土地使用分區管制(4)事業及財務計畫(5)道路系統(6)
      地區性之公共設施用地。即系爭土地之使用分區所載「應
      另行擬定細部計畫（含配置適當之公共設施用地與擬具具
      公平合理之事業及財務計畫）」，換言之，系爭土地之中
      包含了部分公共設施用地、部分住宅區○地○○○道路用
      地等。
    (三)此類因「細部計畫未完成法定程序發布實施，而附帶條件
      開發之住宅區土地」與都市計畫中已完成細部計畫而形成
      之單純「住宅區」兩者之內容、性質及位階並不相同，不
      可混為一談。因此原告主張「附帶條件開發之土地，在細
      部計畫仍未完成法定程序發布實施前」，因部分土地有被
      列為公共設施及道路用地之可能，因此不宜逕自認定未來
      完成細部計畫之後全部均為住宅區土地。至於為何現行使
      用分區記載為住宅區再附帶開發條件，僅係基於都市計畫
      之主要計畫（在此案指市鎮計畫）擬定時，為了配置道路
      、公園、學校、住宅、商業、工業及其他土地使用作業時
      所採取之準則（權宜）措施（第7條第1點），實際之使用
      分區須待細部計畫完成法定程序發布實施後才能確定，並
      作為實施都市計畫之依據（第7條第2點），此時方能與已
      依都市計畫法（第7條第2點）完成細部計畫而產生之單純
      「住宅區」等同；在細部計畫未完成前，僅能認為完成都
      市計畫準則而已。
    (四)至於此類原為公共設施用地保留地之土地，雖經變更為附
      帶條件開發之住宅區土地，但細部計畫在未完成法定程序
      發布實施前，其之使用分區為何？可謂使用分區未確定，
      惟依都市計畫法第2條規定「都市計畫依本法之規定﹔本
      法未規定者，適用其他法律之規定」。因此原告依據民法
      第99條（停止條件與解除條件）「附停止條件之法律行為
      ，於條件成就時，發生效力」認為，此類因細部計畫未確
      定為住宅區之土地，應以原使用分區為準，待附帶條件成
      就後，方能發生效力，確定為住宅區土地（參照最高法院
      判例台上字第3986號謂﹕附條件之法律行為，原須俟條件
      成就時始得主張其法律上之效果，在條件成否未定之前，
      無從預為確定以後因條件成就時之利益）。本案系爭土地
      從未因細部計畫完成後變為住宅區土地而取得利益，因此
      應以原使用分區為依據。
    (五)基於上述之法理推論，本案系爭土地員林鎮○○段779及
      780地號土地，應依其原使用分區─公園用地，課徵遺產
      稅。
    (六)惟長久之計宜透過修法，宜將此類「原為公共設施用地保
      留地之土地，雖經變更為附帶條件開發之住宅區土地，若
      細部計畫未完成法定程序發布實施」，因其「未取得利益
      」之觀點，將其視為原使用分區─即公共設施用地，而納
      入都市計畫法第50條之1，有免徵遺產稅之適用，以保障
      人民財產及權利。
三、被告答辯意旨略以：
    (一)按「凡經常居住中華民國境內之中華民國國民死亡時遺有
      財產者，應就其在中華民國境內境外全部遺產，依本法規
      定，課徵遺產稅。」「公共設施保留地因依本法第49條第
      1項徵收取得之加成補償，免徵所得稅；因繼承或因配偶
      、直系血親間之贈與而移轉者，免徵遺產稅或贈與稅。」
      分別為行為時遺產及贈與稅法第1條第1項及都市計畫法第
      50條之1所明定。次按「關於被繼承人死亡時遺有原屬公
      共設施保留地，經都市計畫主管機關附有條件變更為住宅
      區或其他使用分區，其遺產稅之核課，請依說明二、三辦
      理。說明：二、原屬公共設施保留地，經都市計畫主管機
      關有條件准予變更為住宅區或其他用地，且該土地之使用
      分區證明並載明：『應另行擬定細部計畫（含配置公共設
      施用地）並俟細部計畫完成法定程序發布實施後始得發照
      建築，地主若不同意，應維持原計畫』之附帶條件者，如
      土地所有權人於死亡前，已依附帶條件辦理，該項土地應
      列入遺產課稅，惟其提供作公共設施用地部分，依都市計
      畫法第50條之1規定，應予免徵遺產稅。三、至於土地所
      有權人死亡時，尚未依土地使用分區證明書載明之附帶條
      件，另明擬定細部計畫，並完成法定程序發布實施者，准
      予適用都市計畫法第50條之1規定免徵遺產稅。」、「主
      旨：被繼承人遺有都市計畫範圍內公園用地變更為住宅用
      地之土地，因細部計畫尚未發布實施，是否有都市計畫法
      第50條之1免徵遺產稅之適用乙案。說明：二、本案被繼
      承人遺有之2筆土地，其使用分區編定，業於71年由公園
      用地變更為住宅用地，是尚非屬本部84年3月1日台財稅第
      00000000號函所稱『原屬公共設施保留地，經都市計畫主
      管機關附有條件變更為住宅區或其他使用分區』之土地，
      況該2筆土地之使用分區變更案，於增訂都市計畫法第50
      條之1公布前（77年7月15日）已告確定，因此該二筆土地
      並無免徵遺產稅之適用。至因變更使用分區而應負擔必要
      之公共設施用地部分，參照本部87年8月4日台財稅第8719
      57517號函釋，並無免徵遺產稅之適用」為財政部84年3月
      1日台財稅第00000000號及87年8月13日台財稅第87195967
      6號函釋在案。
    (二)原告之母林白鸞鶯於92年12月2日死亡，原告及其他繼承
      人等於93年1月16日依限辦理遺產稅申報，原列報被繼承
      人所有坐落彰化縣員林鎮○○段779、780及788地號等3筆
      土地為公共設施保留地，應自遺產總額中扣除額16,701,9
      19元，被告機關初查以上揭三筆土地僅彰化縣員林鎮○○
      段788地號土地為機關用地，符合都市計畫法第50條之1規
      定，乃核定公共設施保留地扣除額為487,760元。原告不
      服，主張被繼承人所有坐落彰化縣員林鎮○○段779及780
      地號二筆土地於被繼承人死亡時，尚未依系爭土地使用分
      區證明書載明之附帶條件，另行擬定細部計畫並完成法定
      程序發布實施，依財政部84年3月1日台財稅第841607848
      號函釋意旨，應准予適用都市計畫法第50條之1規定免徵
      遺產稅云云，申經被告機關復查決定略以，依彰化縣員林
      鎮公所93年2月20日（93）員鎮工字第4117號都市計畫土
      地使用分區（或公共設施用地）證明書，載明系爭土地原
      為公園用地於85年4月12日實施員林都市計畫後變更為住
      宅區，尚未完成細部計畫；又土地使用之特別規定附帶條
      件：應另行擬定細部計畫（含配置適當之公共設施用地與
      擬具具體公平合理之事業及財務計畫），並俟細部計畫完
      成法定程序發布實施後始得發照建築。查上開附帶條件並
      無「地主若不同意，應維持原計畫」之變更編定條件，核
      與前揭財政部函釋意旨不符；又查系爭土地之土地分區於
      被繼承人死亡時，並非屬於都市計畫法所規定之公共設施
      保留地，有彰化縣員林鎮公所93年4月21日員鎮工字第093
      0010015號及被告機關所屬員林稽徵所93年4月14日中區國
      稅員林一字第0930011046號函可稽，本件系爭土地之使用
      分區證明載明，於被繼承人死亡前已確定為住宅區，依前
      揭規定，自不得免徵遺產稅，原核定並無不合等由，駁回
      其復查之申請。
    (三)原告復執前詞外，並主張本案系爭2筆土地原為公園用地
      ，於85年4月12日實施員林都市計畫變更為住宅區，尚未
      完成細部計畫，計畫中土地使用特別規定附帶條件：應另
      行擬定細部計畫（含配置適當之公共設施用地），並俟細
      部計畫完成法定程序發布實施後始得發照建築。又被繼承
      人死亡時，尚未依系爭土地使用分區證明書載明之附帶條
      件，另行擬定細部計畫並完成法定程序發布實施，且系爭
      2筆土地之都市計畫變更案係於都市計畫法第50條之1之增
      訂日期77年7月15日之後，應有都市計畫法第50條之1免徵
      遺產稅之適用。然被告機關拘泥於「文字錙銖必較」，未
      探求財政部84年3月1日台財稅第841607848號函釋意旨，
      況「原屬公共設施保留地變為附帶條件開發之住宅區」與
      單純之「住宅區」其性質與適法性並不相同，不可混為一
      談，故系爭2筆土地並無財政部87年8月13日台財稅第8719
      59676號函釋之適用云云，資為爭議。訴願決定略以，第
      查系爭2筆土地原為公園用地，於84年4月12日實施員林都
      市計畫後變更為住宅區，尚未完成細部計畫，其土地使用
      附帶條件為「應另行擬定細部計畫（含配置適當之公共設
      施用地與擬具具體公平合理之事業及財務計畫），並俟細
      部計畫完成法定程序發布實施後始得發照建築」，有彰化
      縣員林鎮公所93年2月20日（93）員鎮工字第4117號都市
      計畫土地使用分區（或公共設施用地）證明書附被告機關
      卷可稽，且系爭2筆土地於被繼承人死亡時，並非屬都市
      計畫法所規定之公共設施保留地，亦有彰化縣員林鎮公所
      93年4月21日員鎮工字第0930010015號函附被告機關卷可
      稽，參據首揭財政部87年8月13日台財稅第871959676號函
      釋意旨，尚非屬首揭財政部84年3月1日台財稅第84160784
      8號函所稱『原屬公共設施保留地，經都市計畫主管機關
      附有條件變更為住宅區或其他使用分區』之土地，自無免
      徵遺產稅之適用。次查首揭財政部84年3月1日台財稅第84
      1607848號函釋意旨，係因公共設施保留地附有條件變更
      為住宅區或其他用地，在所附條件完成前，地主可能不同
      意，導致該項土地變更編定未確定，乃限定在土地所附條
      件完成前，地主不同意時，應恢復原公共設施保留地之編
      定。又系爭2筆土地使用之附帶條件僅是整體開發方式之
      限制，非土地變更編定之附帶條件，亦即該公共設施保留
      地一經變更編定，即已確定為住宅用地，並未因該附帶條
      件而處於不確定狀態，尚不符合上開本部函釋意旨，從而
      被告機關初查否准系爭2筆土地認列公共設施保留地扣除
      額，復查決定遞予維持，並無違誤，原告所訴各節顯屬誤
      解法令規定，不足採據，本件原處分應予維持。
    (四)原告訴訟意旨略謂：1.原告復執前詞主張被繼承人所有坐
      落彰化縣員林鎮○○段779及780地號2筆土地，原為公園用
      地於85年4月12日實施員林都市計畫變更為住宅區，於被繼
      承人死亡時，尚未完成細部計畫；且計畫中之土地使用之
      特別規定，附帶條件：應另行擬定細部計畫（含配置適當
      之公共設施用地與擬具公平合理之事業及財務計畫），並
      俟細部計畫完成法定程序發布實施後始得發照建築，是認
      為原公共設施保留地之土地，雖經變更為附帶條件開發之
      住宅區土地，在細部計畫未完成法定程序發布實施前，應
      以其變更前之原使用分區為準，課徵遺產稅。2.按都市計
      畫法第7條規定，都市計畫可以區分為：（一）主要計畫
      ……（二）細部計畫：係指依第22條之規定所為之細部計
      畫書及細部計畫圖，作為實施都市計畫之依據。而第22條
      規定細部計畫應以細部計畫書及細部計畫圖就后列事項表
      明之……（六）地區性之公共設施用地。即系爭土地之使
      用分區所載「應另行擬定細部計畫（含配置適當之公共設
      施用地與擬具公平合理之事業及財務計畫）」，換言之，
      系爭土地之中包含了部分共設施用地、部分住宅區○地○
      ○○道路用地等。此類因「細部計畫未完成法定程序發布
      實施，而附帶條件開發之住宅區土地」與都市計畫中已完
      成細部計畫而形成之單純住宅區兩者之內容、性質及位階
      並不相同，原告主張「附帶條件開發之土地，在細部計畫
      仍未完成法定程序發布實施前」因部份土地有被列為公共
      設施及道路用地之可能，不宜逕自認定未來完成細部計畫
      後全部均為住宅區土地。此類原為公共設施用地保留地之
      土地，雖經變更為附帶條件開發之住宅區土地，但細部計
      畫未完成法定程序發布實施前，可謂使用分區未確定，依
      都市計畫法第2條規定「都市計畫依本法之規定；本法未
      規定者，適用其他法律之規定」，原告主張依據民法第99
      條「附停止條件之法律行為，於條件成就時，發生效力」
      認為，此類因細部計畫未確定為住宅區土地，應以原使用
      分區為準，待附帶條件成就後，方能發生效力，確定為住
      宅區土地。故認為本案系爭彰化縣員林鎮○○段779及780
      地號2筆土地，應依其原使用分區－公園用地，有都市計
      畫法第50條之1免課徵遺產稅規定之適用。
    (五)就原告上開訴訟意旨答辯如次：1.系爭2筆土地原為公園
      用地，於85年4月12日實施員林都市計畫後變更為住宅區
      ，於被繼承人死亡時（92年12月2日），並非屬都市計畫
      法所規定之公共設施保留地，有彰化縣員林鎮公所93年4
      月21日員鎮工字第0930010015號函可稽，參據首揭財政部
      87年8月13日台財稅第871959676號函釋意旨，尚非屬首揭
      財政部84年3月1日台財稅第841607848號函所稱『原屬公
      共設施保留地，經都市計畫主管機關附有條件變更為住宅
      區或其他使用分區』之土地，自無免徵遺產稅之適用；又
      系爭2筆土地使用之附帶條件僅是整體開發方式之限制，
      非土地變更編定之附帶條件，亦即該公共設施保留地一經
      變更編定，即已確定為住宅用地，並未因該附帶條件而處
      於不確定狀態，尚不符合上開函釋意旨，從而被告機關初
      查否准系爭2筆土地認列公共設施保留地扣除額，復查及
      訴願決定遞予維持，並無違誤。2.按財政部87年8月13 日
      台財稅第871959676號函釋，除已就財政部84年3月1日台
      財稅第841607848號函所稱「原屬公共設施保留地，經都
      市計畫主管機關附有條件變更為住宅區或其他使用分區」
      之土地加以釋明外，並就土地因變更使用分區而應負擔必
      要之公共設施用地部分，並無免徵遺產稅之適用加以補充
      解釋。本案系爭土地之使用分區既經都市計畫主管機關證
      明為「住宅區」確定，即無都市計畫法第50條之1免徵遺
      產稅之適用。另應負擔必要之公共設施用地部分依據前揭
      財政部87年8月13日台財稅第871959676號函釋參照87年8
      月4日台財稅第871957517號函釋，亦不得免徵遺產稅，原
      告所訴各節顯屬誤解法令規定，核無足採。
    (六)基上論結，原處分及所為復查、訴願決定並無違誤，求為
      判決如答辯聲明。
　　理  由
一、按「凡經常居住中華民國境內之中華民國國民死亡時遺有財
    產者，應就其在中華民國境內境外全部遺產，依本法規定，
    課徵遺產稅。」、「公共設施保留地因依本法第49條第1項
    徵收取得之加成補償，免徵所得稅；因繼承或因配偶、直系
    血親間之贈與而移轉者，免徵遺產稅或贈與稅。」分別為行
    為時遺產及贈與稅法第1條第1項及都市計畫法第50條之1所
    明定。又「關於被繼承人死亡時遺有原屬公共設施保留地，
    經都市計畫主管機關附有條件變更為住宅區或其他使用分區
    ，其遺產稅之核課，請依說明二、三辦理。說明：... 二、
    原屬公共設施保留地，經都市計畫主管機關有條件准予變更
    為住宅區或其他用地，且該土地之使用分區證明並載明：『
    應另行擬定細部計畫（含配置公共設施用地）並俟細部計畫
    完成法定程序發布實施後始得發照建築，地主若不同意，應
    維持原計畫』之附帶條件者，如土地所有權人於死亡前，已
    依附帶條件辦理，該項土地應列入遺產課稅，惟其提供作公
    共設施用地部分，依都市計畫法第50條之1規定，應予免徵
    遺產稅。三、至於土地所有權人死亡時，尚未依土地使用分
    區證明書載明之附帶條件，另行擬定細部計畫，並完成法定
    程序發布實施者，准予適用都市計畫法第50條之1規定免徵
    遺產稅。」、「主旨：被繼承人遺有都市計畫範圍內公園用
    地變更為住宅用地之土地，因細部計畫尚未發布實施，是否
    有都市計畫法第50條之1免徵遺產稅之適用乙案。說明：二
    、本案被繼承人遺有之2筆土地，其使用分區編定，業於71
    年由公園用地變更為住宅用地，是尚非屬本部84年3月1日台
    財稅第841607848號函所稱『原屬公共設施保留地，經都市
    計畫主管機關附有條件變更為住宅區或其他使用分區』之土
    地，況該2筆土地之使用分區變更案，於增訂都市計畫法第
    50條之1公布前（77年7月15日）已告確定，因此該2筆土地
    並無免徵遺產稅之適用。」亦經財政部84年3月1日台財稅第
    000000000號及87年8月13日台財稅第871959676號函釋有案
    。
二、本件原告之母林白鸞鶯於92年12月2日死亡，原告及其他繼
    承人於93年1月16日依限辨理遺產稅申報，原列報被繼承人
    所有坐落彰化縣員林鎮○○段779、780及788地號等3筆土地
    為公共設施保留地，應自遺產總額中扣除額16,701,919 元
    ，被告以上揭3筆土地僅彰化縣員林鎮○○段788地號土地為
    機關用地，符合都市計畫法第50條之1規定，乃核定公共設
    施保留地扣除額為487,760元。原告不服申請復查，主張被
    繼承人林白鸞鶯所有坐落彰化縣員林鎮○○段779及780地號
    2 筆土地於被繼承人死亡時，尚未依系爭土地使用分區證明
    書載明之附帶條件，另行擬定細部計畫並完成法定程序發布
    實施，依財政部84年3月1日台財稅第841607848號函釋意旨
    ，應准予適用都市計畫法第50條之1規定免徵遺產稅云云，
    被告復查決定以，依彰化縣員林鎮公所93年2月20日（93）
    員鎮工字第4117號都市計畫土地使用分區（或公共設施用地
    ）證明書，載明系爭土地原為公園用地於85年4月12日實施
    員林都市計畫後變更為住宅區，尚未完成細部計畫；又土地
    使用之特別規定附帶條件：應另行擬定細部計畫（含配置適
    當之公共設施用地與擬具具體公平合理之事業及財務計畫）
    ，並俟細部計畫完成法定程序發布實施後始得發照建築。查
    上開附帶條件並無「地主若不同意，應維持原計畫」之變更
    編定條件，核與前揭財政部函釋意旨不符；又系爭土地之土
    地分區於被繼承人死亡時，並非屬於都市計畫法所規定之公
    共設施保留地，有彰化縣員林鎮公所93年4月21日員鎮工字
    第0930010015號及被告所屬員林稽徵所93年4月14日中區國
    稅員林一字第0930011046號函可稽，本件系爭土地之使用分
    區證明載明，於被繼承人死亡前已確定為住宅區，依前揭規
    定，自不得免徵遺產稅，乃駁回原告復查之申請，揆諸首揭
    規定及函釋，原處分並無違誤。
三、原告雖起訴主張：原告因繼承而取得之員林鎮○○段779 及
    780地號土地，原為公園用地於85年4月12日實施員林都市計
    畫變更為住宅區，惟該住宅區因尚未完成細部計畫；且計畫
    中之土地使用之特別規定，附件條件：應另行擬定細部計畫
    （含配置適當之公共設施用地與擬具公平合理之事業及財務
    計畫），並俟細部計畫完成法定程序發布實施後始得發照建
    築。此類因「細部計畫未完成法定程序發布實施，而附帶條
    件開發之住宅區土地」與都市計畫中已完成細部計畫而形成
    之單純「住宅區」兩者之內容、性質及位階並不相同，不可
    混為一談。因此「附帶條件開發之土地，在細部計畫仍未完
    成法定程序發布實施前」，因部分土地有被列為公共設施及
    道路用地之可能，因此不宜逕自認定未來完成細部計畫之後
    全部均為住宅區土地。至於為何現行使用分區記載為住宅區
    再附帶開發條件，僅係基於都市計畫之主要計畫（在此案指
    市鎮計畫）擬定時，為了配置道路、公園、學校、住宅、商
    業、工業及其他土地使用作業時所採取之準則（權宜）措施
    ，實際之使用分區須待細部計畫完成法定程序發布實施後才
    能確定，並作為實施都市計畫之依據，此時方能與已依都市
    計畫法完成細部計畫而產生之單純「住宅區」等同；在細部
    計畫未完成前，僅能認為完成都市計畫準則而已。至於此類
    原為公共設施用地保留地之土地，雖經變更為附帶條件開發
    之住宅區土地，但細部計畫在未完成法定程序發布實施前，
    其之使用分區為何？可謂使用分區未確定，惟依都市計畫法
    第2條規定「都市計畫依本法之規定﹔本法未規定者，適用
    其他法律之規定」。因此原告依據民法第99條「附停止條件
    之法律行為，於條件成就時，發生效力」認為，此類因細部
    計畫未確定為住宅區之土地，應以原使用分區為準，待附帶
    條件成就後，方能發生效力，確定為住宅區土地。系爭土地
    從未因細部計畫完成後變為住宅區土地而取得利益，因此應
    以原使用分區為依據，從而系爭土地員林鎮○○段779及780
    地號土地，應依其原使用分區─公園用地，課徵遺產稅云云
    ，惟查：
    (一)系爭2筆土地原為公園用地，於85年4月12日實施員林都市
      計畫後變更為住宅區，尚未完成細部計晝，其土地使用附
      帶條件為「應另行擬定細部計畫（含配置適當之公共設施
      用地與擬具具體公平合理之事業及財務計畫），並俟細部
      計畫完成法定程序發布實施後始得發照建築」，有彰化縣
      員林鎮公所93年2月20日（93）員鎮工字第4117號都市計
      畫土地使用分區（或公共設施用地）證明書附原處分卷可
      稽（見原處分卷第045頁），且系爭2筆土地於被繼承人死
      亡時，並非屬都市計畫法所規定之公共設施保留地，亦有
      彰化縣員林鎮公所93年4月21日員鎮工字第0930010015號
      函附原處分卷可參（見原處分卷第048頁），參諸首揭財
      政部87年8月13日台財稅第871959676號函釋意旨，尚非屬
      首揭財政部84年3月1日台財稅第841607848號函所稱『原
      屬公共設施保留地，經都市計畫主管機關附有條件變更為
      住宅區或其他使用分區』之土地，自無免徵遺產稅之適用
      。
    (二)又財政部84年3月1日台財稅第841607848號函釋意旨，係
      因公共設施保留地附有條件變更為往宅區或其他用地，在
      所附條件完成前，地主可能不同意，導致該土地變更編定
      未確定，乃限定在土地所附條件完成前，地主不同意時，
      應恢復原公共保留地之編定。然系爭2筆土地使用之附帶
      條件僅是整體開發方式之限制，非土地變更編定之附帶條
      件，亦即該公共設施保留地一經變更編定，即已確定為住
      宅用地，並未因該附帶條件而處於不確定狀態，尚不符合
      上開財政部函釋意旨，從而被告否准系爭2筆土地認列公
      共設施保留地扣除額，並無違誤。
    (三)再財政部87年8月13日台財稅第871959676號函釋，除已就
      財政部84年3月1日台財稅第841607848號函所稱「原屬公
      共設施保留地，經都市計畫主管機關附有條件變更為住宅
      區或其他使用分區」之土地加以釋明外，並就土地因變更
      使用分區而應負擔必要之公共設施用地部分，並無免徵遺
      產稅之適用加以補充解釋。本件系爭土地之使用分區既經
      都市計畫主管機關證明為「住宅區」確定，即無都市計畫
      法第50條之1免徵遺產稅之適用，至應負擔必要之公共設
      施用地部分依據前揭財政部87年8月13日台財稅第8719596
      76號函釋參照87年8月4日台財稅第871957517號函釋（見
      92年12月財政部稅制委員會編印，遺產及贈與稅法令彙編
      第155頁該函釋）亦不得免徵遺產稅，原告上開主張顯屬
      誤解法令規定，尚非可採。
四、綜上所述，原告之主張均非可採，本件原處分並無違誤，訴
    願決定予以維持，亦無不合，原告訴請撤銷，為無理由，應
    予駁回。本件為簡易事件，爰不經言詞辯論逕為判決。
據上論結，本件原告之訴為無理由，依行政訴訟法第233條第1項
、第236條、第195條第1項後段、第98條第3項前段，判決如主文
。
中    華    民   國    94     年    2    月    21     日
                          第二庭法  官　莊　金　昌
以上正本證明與原本無異。
如不服本判決，應於判決送達後20日內，以本訴訟事件所涉及之
法律見解具有原則性者，始得向本院提出上訴狀並表明上訴理由
，經最高行政法院許可，否則不得上訴；如於本判決宣示後送達
前提起上訴者，應於判決送達後20日內補提上訴理由書（均應依
對造人數提出繕本）。
提起上訴應預繳送達用雙掛號郵票390元（34元及5元郵票各10份
)。
中    華    民   國    94     年    2    月    21     日
　　　　　　　　　　　　        書記官　邱  吉  雄
